【裁判字號】    98,審訴,2956
【裁判日期】    990416
【裁判案由】    毒品危害防制條例
【裁判全文】
臺灣桃園地方法院宣示判決筆錄        98年度審訴字第2956號
公  訴  人  臺灣桃園地方法院檢察署檢察官
被      告  甲○○
指定辯護人  本院公設辯護人  陳瑞明
上列被告因毒品危害防制條例案件（起訴案號：98年度毒偵字第
3907號），於中華民國99年4 月16日下午5 時，在本院第十四法
庭宣示判決，出席職員如下：
          法  官  劉為丕
          書記官  陳淑瓊
法官起立朗讀判決主文、犯罪事實要旨、附記事項、處罰條文及
告以上訴限制、期間並提出上訴狀之法院，且諭知記載其內容：
一、主  文：
    甲○○施用第一級毒品，處有期徒刑陸月，如易科罰金，以
    新臺幣壹仟元折算壹日，扣案之第一級毒品海洛因壹包（驗
    餘毛重零點貳玖公克）沒收銷燬之；又施用第二級毒品，處
    有期徒刑貳月，如易科罰金，以新臺幣壹仟元折算壹日。應
    執行有期徒刑柒月，如易科罰金，以新臺幣壹仟元折算壹日
    ，扣案之第一級毒品海洛因壹包（驗餘毛重零點貳玖公克）
    沒收銷燬之。
二、犯罪事實要旨：
    甲○○前於民國97年間因施用毒品案件，經臺灣新竹地方法
    院以98年度毒聲字第68號裁定送觀察、勒戒後，因認無繼續
    施用毒品之傾向，於98年5 月26日執行完畢釋放出所，並經
    臺灣新竹地方法院檢察署檢察官以98年度毒偵字第46號、98
    年度毒偵字第715 號為不起訴處分確定。詎其猶不知悛悔，
    於前揭經觀察、勒戒執行完畢釋放後5 年內，復分別基於施
    用第一級毒品海洛因、第二級毒品甲基安非他命之犯意，於
    98年8 月1 日晚間某時，在臺灣地區某不詳地點，以吸煙之
    方式施用海洛因及以玻璃球燒烤之方式施用甲基安非他命各
    1 次，嗣於98年8 月2 日凌晨2 時許，在桃園縣楊梅鎮○○
    ○路567 號前為警攔檢查獲，並扣得海洛因1 包（原毛重0.
    3 公克，驗餘毛重0.29公克）、注射針筒1 支。
三、附記事項：
  (一)按刑法第41條原規定：「前項（即易科罰金之折算標準）規
    定於數罪併罰，其應執行之刑未逾6 月者，亦適用之。」該
    規定於98年1 月21日修正為：「第1 項至第3 項規定於數罪
    併罰，其應執行之刑未逾6 個月者，亦適用之。」並移列於
    同條第8 項，且自98年9 月1 日起施行，其關於數罪併罰，
    數宣告刑均得易科罰金，而定應執行之刑逾6 個月者，排除
    適用同條第1 項得易科罰金之規定部分，業經98年6 月19日
    大法官釋字第662 號解釋宣告自該解釋公佈日起失其效力。
    嗣刑法第41條已於98年12月15日修正，同條第8 項修正為「
    第1 項至第4 項及第7 項之規定，於數罪併罰之數罪均得易
    科罰金或易服社會勞動，其應執行之刑逾6 月者，亦適用之
    。」並自98年12月30日起公布並施行，本院以為，此為前述
    大法官釋字第662 號之明文化，無庸新舊法比較，而應直接
    適用之。本件被告所犯共2 罪宣告刑均得易科罰金，雖經本
    院合併定應執行刑超過有期徒刑6 月，依前述說明，自應就
    本件應執行之刑諭知易科罰金之折算標準。
  (二)扣案海洛因1 包（原毛重0.3 公克，驗餘毛重0.29公克）、
    注射針筒1 支，被告甲○○於本院審理時否認為其所有，辯
    稱係其友人陳志雄所有云云，經查，被告先前於檢察官偵查
    及警詢中所為之陳述，均坦承前揭扣案物皆為其所有，又分
    別在其所有之皮包內及所駕駛之自用小客車內查獲，其嗣於
    本院審理時翻異前供，應係事後卸責之詞，要難採信，而以
    檢察官偵查及警詢中所為之陳述較為可採，從而扣案海洛因
    1 包（原毛重0.3 公克，驗餘毛重0.29公克），係本件查獲
    之毒品，應依毒品危害防制條例第18條第1 項前段規定宣告
    沒收銷燬之；至於注射針筒1 支，本院雖認定係被告所有，
    惟被告於警詢及本院審理時均供述係以吸煙之方式施用海洛
    因，顯與本件被告施用毒品犯行無關，又查無積極證據證明
    係被告供本件施用毒品犯行所用之物，亦非違禁物，爰不予
    宣告沒收，附此敘明。
四、處罰條文：
    毒品危害防制條例第10條第1 項、第2 項、第18條第1 項前
    段，刑法第11條、第51條第5 款、第41條第1 項前段、第8
    項。
五、協商判決除有刑事訴訟法第455 條之4 第1 項第1 款於本訊
    問程序終結前，被告撤銷協商合意或檢察官撤回協商聲請者
    ；第2 款被告協商之意思非出於自由意志者；第4 款被告所
    犯之罪非第455 條之2 第1 項所定得以協商判決者；第6 款
    被告有其他較重之裁判上一罪之犯罪事實者；第7 款法院認
    應諭知免刑或免訴、不受理者情形之一，及違反同條第2 項
    「法院應於協商合意範圍內為判決；法院為協商判決所科之
    刑，以宣告緩刑或2 年以下有期徒刑、拘役或罰金為限」之
    規定者外，不得上訴。
六、如有前項得上訴之情形者，得自收受判決送達後10日內，向
    本院提出上訴書狀，上訴於第二審法院。
中    華    民    國    99    年    4      月    16   日
                        刑事庭  法  官  劉為丕
                                書記官  陳淑瓊
以上正本證明與原本無異。
                                書記官  陳淑瓊
中    華    民    國    99    年    4      月    16   日
附錄本案論罪科刑依據之法條：
毒品危害防制條例第10條
施用第一級毒品者，處6 月以上5 年以下有期徒刑。
施用第二級毒品者，處3 年以下有期徒刑。

司法院資訊處製作；財團法人民間司法改革基金會備份。
